臺灣臺南地方法院刑事裁定
111年度聲字第1852號
聲 請 人    張勇梅  女  （民國00年00月00日生）


上列聲請人因被告鄭舜益違反毒品危害防制條例等案件（本院11
1 年度訴字第1112號），聲請發還扣押物，本院裁定如下：
    主  文
本院一一一年度訴字第一一一二號違反毒品危害防制條例等案件
扣押如附表所示手機壹支，應發還聲請人張勇梅。
    理  由
一、聲請意旨略以：聲請人張勇梅因被告鄭舜益違反毒品危害防
    制條例等案件，為警扣押如附表所示之手機1 支。該扣案物
    並非犯罪工具，且被告亦承認係用扣案另1 支自己之手機，
    打給不知情之聲請人代領包裹，復有通訊軟體LINE對話紀錄
    在卷可稽，相關事證均已鞏固，扣案如附表所示聲請人所有
    之手機1 支並無留存必要，因聲請人工作及生活上急需使用
    扣案如附表所示之手機1 支，爰依刑事訴訟法第142 條第1 
    項規定，聲請准予發還等語。
二、按可為證據或得沒收之物，得扣押之；扣押物若無留存之必
    要者，不待案件之終結，應以法院之裁定或檢察官之命令發
    還之，其係贓物而無第三人主張權利者，應發還被害人，刑
    事訴訟法第133 條第1 項、第142 條第1 項分別定有明文。
    是扣押物如非屬被害人所有，又非得沒收之物，且無留作證
    據之必要者，受理訴訟繫屬之法院即應依聲請裁定發還之。
三、經查，聲請人因被告違反毒品危害防制條例等案件，內政部
    警政署保安警察第三總隊第二大隊員警於民國111 年8 月3 
    日，經聲請人及被告同意搜索，在臺南市○○區○○路0 段000 
    號4 樓之2 執行搜索，扣得如附表所示之手機1 支，有自願
    受搜索同意書、內政部警政署保安警察第三總隊第二大隊搜
    索扣押筆錄、扣押物品目錄表各1 份在卷可稽（偵字卷第73
    頁至第79頁），堪認屬實。次查，聲請人於111 年8 月4 日
    警詢中供稱：扣案如附表所示之手機1 支是我的，是我用來
    對外聯絡的等語（偵字卷第55頁），核與被告於111 年11月
    8 日準備程序所述：扣案如附表所示之手機1 支是我太太張
    勇梅的，這是她自己本身在使用的手機等語相符（訴字卷第
    193 頁），而聲請人所涉違反毒品危害防制條例等案件，業
    經臺灣臺南地方檢察署檢察官以111 年度偵字第19747 號案
    件為不起訴之處分確定，有該案不起訴處分書在卷可憑（偵
    字卷第419 頁至第421 頁），參以本件起訴書聲請沒收者，
    為「供被告購買與聯絡運輸毒品事宜之電腦、手機等物」，
    即如內政部警政署保安警察第三總隊第二大隊扣押物品目錄
    表編號1 、5 所示之「iPhone12手機1 支（門號：00000000
    00號）」、「電腦主機1 台（型號：D17E5）」，有起訴書
    及扣押物品目錄表各1 份附卷可考（偵字卷第77頁、第413 
    頁至第417 頁），堪認檢察官就扣案如附表所示之手機1 支
    ，並未聲請沒收，且除聲請人外，並無第三人主張權利，足
    認扣案如附表所示之手機1 支應非贓物或得沒收之物，且本
    案相關聲請人與被告間之聯繫情形，已有被告自己所有之上
    開扣案iPhone12手機1 支（門號：0000000000號）及對話紀
    錄翻拍照片在卷可資佐證（偵字卷第57頁至第61頁），應認
    扣案如附表所示之手機1 支並無留存作為本案證據之扣押必
    要。再者，經本院徵詢檢察官意見，檢察官亦表示「同意發
    還」與聲請人等語（聲字卷第5 頁），揆諸前揭規定，聲請
    人聲請發還扣案如附表所示之手機1 支，於法並無不合，應
    予准許。
據上論斷，應依刑事訴訟法第142 條第1 項前段，裁定如主文。
中　　華　　民　　國　　111 　年　　11　　月　　21　　日
                  刑事第四庭  審判長法  官  鄭彩鳳
　　　　　　　　　                  法  官  張  菁
　　　　　　　　　                  法  官  陳品謙
以上正本證明與原本無異。
如不服本裁定，應於收受送達後5日內向本院提出抗告狀。（應
附繕本）
　　　　　　　　　　　　　　　　　　書記官  趙建舜　　　
中　　華　　民　　國　　111 　年　　11　　月　　21　　日

附表：
執行時間：民國111 年8 月3 日下午4 時40分起至同日下午4 時58分止 執行處所：臺南市○○區○○路0 段000 號4 樓之2        編號 扣押物品 數量 備註 所有人 是否沒收  1 手機iPhone 13 1 支 門號：0000000000 IMEI：000000000000000 　　 　　　000000000000000 張勇梅 不沒收